【裁判字號】    95,訴,689
【裁判日期】    951229
【裁判案由】    返還保證金
【裁判全文】
臺灣嘉義地方法院民事判決               95年度訴字第689號
原      告  丙○○
訴訟代理人  陳忠鎣律師
被      告  東洋休閒觀光股份有限公司
法定代理人  乙○○
訴訟代理人  甲○○
上列當事人間返還保證金事件，於中華民國95年12月21日言詞辯
論終結，本院判決如下：
    主  文
被告應給付原告新臺幣玖拾陸萬元及自民國九十五年十二月十二
日起至清償之日止按週年利率百分之五計算之利息。
訴訟費用由被告負擔。
本判決第一項於原告以新臺幣參拾貳萬元為被告供擔保後，得假
執行。
    事  實  及  理  由
壹、原告起訴主張：
    緣原告於民國（下同）85年2月9日加入被告公司所附設之「
    東洋棕梠湖鄉村俱樂部」為會員，並繳納保證金新臺幣（下
    同）120萬元，被告於同日發給會員編號S236號會員資格證
    書乙紙為憑。依雙方所簽訂入會契約書第9條規定：乙方（
    即原告）加入本俱樂部後，如欲申請退會時，可向本俱樂部
    申請辦理之。退會時乙方繳納之會員入會保證金，由甲方（
    被告）全數無息退還，但需另酌收退會手續費20％。原告嗣
    因子女出國留學亟需用錢，曾於95年11月1日依上開會員入
    會契約書第9條規定，以存證信函方式向被告為申請退會之
    通知，並請被告於函到後15日內，扣除退會手續費，將原告
    前繳之保證金96萬元全數退還，然被告迄今仍置之不理。按
    債權人基於債之關係，得向債務人請求給付；遲延之債務，
    以支付金錢為標的者，債權人得請求依法定利率算之遲延之
    利息；應付利息之債務，其利率未經約定，亦無法律可據者
    ，週年利率為5％，民法第199條第1項、第233條第1項前段
    、第203條分別定有明文，準此，基於契約之法律關係，請
    求被告履行給付義務，爰聲明：被告應給付原告96萬元，及
    自訴狀送達翌日起至清償日止，按年息5％計算之利息。
貳、被告則以：因公司財務困難，希望能與原告私下和解，以分
    期方式給付等語。
參、本院判斷：
一、程序方面：
    被告原名為東洋休閒產業股份有限公司，嗣變更公司名稱為
    東洋休閒觀光股份有限公司，而於90年12月6日完成變更登
    記，有被告公司變更登記表附卷為憑，故被告仍為同一之法
    人人格，先予敘明。
二、實體方面：
    原告主張其係被告附設東洋棕梠湖鄉村俱樂部會員，並繳納
    120萬元保證金，原告申請退會函於95年11月2日寄達被告。
    原告所應繳付之退會手續費數額為保證金20％，故被告應返
    還保證金96萬元，業據原告提出與其所述相符之存證信函、
    掛號郵件回執、入會契約書、會員資格證書在卷為憑，且被
    告對此並不爭執，依民事訴訟法第280條第1項前段規定，視
    同自認，故應認為真實。兩造入會契約既經原告於95年11月
    2日合法終止，被告依入會契約書第9條第1項即有返還保證
    金之義務，故原告依契約之法律關係，訴請被告應給付96萬
    元，及自95年12月12日起至清償日止，按週年利率5％計算
    之利息，為有理由，應予准許。
肆、原告陳明願供擔保請准宣告假執行，經審核後酌定相當擔保
    金額准許之。
伍、結論：原告之訴為有理由，依民事訴訟法第78條、第390條
    第2項，判決如主文。
中    華    民    國    95    年    12    月    29    日
                  民事第一庭法  官  陳俞婷
以上正本係照原本作成。
如對本判決上訴須於判決送達後20日內向本院提出上訴狀。
中    華    民    國    96    年     1    月     2    日
                            書記官  林美足


司法院資訊處製作；財團法人民間司法改革基金會備份。
